# 处置全资子公司确认投资收益时点的问题

提问人：xpf396402157 时间：2020-05-11 09:33:07
2015 年，母公司A与对手签订资产《转让协议》，将子公司B全部资产出售，共计 5900 万，并办理完成资产过户手续。
2015 至 2017 年间陆续收款 2800 万、 3000 万，且签订《股权转让协议》、《补充协议》，最终将原协议分裂为了 2 个协议：处置子公司资产收 2800 万、处置子公司股权 3891 万。最终于 2017 年 12 月完成工商变更登记。（实际收款 2800万+3000万+800万债务互抵，剩 100 万收不回确认坏账）
子公司全部资产已于 15 年全部转让并过户、 16 年度子公司营收为 0 。最终，母公司在 17 年确认巨额投资收益 3000万。
请问老师，该 30003000 万投资收益确认时点是否正确或合理？是否应该在 1515 年确认处置子公司的投资收益？我的矛盾在于：于： 15 年度已经出售所有资产并没有了实际经营，只不过由于收款延迟才导致 17 年底才工商变更，故应该在 15 年确认处置收益。但我又觉得，子公司的实际控制权并未在 15 年转移，所以不应该 15 年才确认投资收益。

回答人：chenyiwei
建议考虑：此处资产转让和股权转让虽然是两个协议，但实质上是否为一揽子交易？如果是，则根据具体情况合理确定相关资产和业务控制权转移的实质时点，在该时点确认处置损益。如果是一揽子交易，则收益的确认时点只能有一个。

提问人：xpf396402157 时间：2020-05-12 09:33:07
谢谢陈版，仍剩 2 个理论小问题：
1 、控制权转移时点，究竟以股权转移为准，还是业务或资产的控制权转移为准？
本案中， 15 年转让几乎全部经营资产（实际经营活动已没了）， 17 年才转让全部股权和工商变更。我个人认为：以股权转让时点为丧失控制权时点， 15 年资产处置作为资产处置损益来影响子公司当期净资产。
2 、对于“一揽子交易”的判定，我理解为股权的分步交易，不涉及考虑资产的分步处置。这是否正确？还是说需要结合资产的处置（而非仅仅是股权的分步交易），来综合判定？
谢谢陈版。

回答人：chenyiwei
1 、也可以这样理解。 2 、一揽子交易是看股权转让和资产转让之间的关联。不涉及资产的分步处置。